臺灣彰化地方法院刑事判決　　　　　　　　　　　　　　九十年度易字第九一一號
　　公　訴　人　臺灣彰化地方法院檢察署檢察官
　　被　　　告　甲○○
　　選任辯護人　鄭雪櫻律師
　　選任辯護人　陳瑾瑜律師
右列被告因違反電子遊戲場業管理條例案件，經檢察官提起公訴（八十九年度偵字第
八○六四號），本院判決如左：
    主  文
甲○○無罪。
    理  由
一、公訴意旨略以：被告甲○○未向主管機關申請取得電子遊戲場業之營利事業登記
    證，竟自民國八十九年八月間某日起，在彰化縣和美鎮○○路二九四號之公眾得
    出入之場所「全區便利商店」內，擺設電子遊戲機具抓娃娃機等等共四台，供不
    特定人把玩。嗣於八十九年十月十二日下午九時三十分許，為警在上址當場查獲
    ，並扣得機台內之現金新台幣（下同）三千三百九十元、ＩＣ板四塊，因認被告
    違反電子遊戲場業管理條例第十五條之規定，涉有同法第二十二條之罪嫌等語。
二、本件公訴人認被告涉有前述犯罪嫌疑，係以被告於警察局自承：「投入十元硬幣
    乙枚，可操作選物販賣機乙次，若未夾中商品，則再投入十元，再行操作一次，
    若又未夾中，則依此類推，直至該商品設定之金額，一定可夾中該商品」等語，
    可見其所擺設之機台並非經濟部所認定之「選物販賣機」，另有現場檢查紀錄表
    、查扣物品清冊、現場圖、機台上之廣告紙各一紙、照片十張及於機台內所查扣
    之三千三百九十元、ＩＣ板四塊等物證，足見被告所擺設者應為電子遊戲機，為
    其主要論據。訊之被告甲○○堅決否認有前述犯行，辯稱：所查扣之機台均為合
    法之選物販賣機，並非電子遊戲機等語。
三、按犯罪行為應依證據認定之，無證據不得推定其犯罪行為；又不能證明被告犯罪
    者，應諭知無罪之判決，此為刑事訴訟法第一百五十四條、第三百零三條第一項
    所明定。又按電子遊戲場業管理條例第四條規定「本條例所稱電子遊戲機，指利
    用電、電子、電腦、機械或其他類似方式操縱，以產生或顯示聲光影像、圖案、
    動作之遊樂機具，或利用上述方式操縱鋼珠或鋼片發射之遊樂機具」，惟市面上
    常見的「挾娃娃機」，若係利用選物之原理，販賣各種不同之絨布娃娃玩具，而
    將產品全部均透明化陳列展示，由消費者選擇自己喜歡之產品，由消費者投入標
    示之價格之硬幣後，操縱選物販賣機至夾取絨布娃娃等商品為止，其操作之過程
    無關乎消費者之技術及熟練度，亦與倍率及射倖性無涉，則屬販賣機具之一種，
    應非電子遊戲場業管理條例所稱之電子遊戲機，此亦有經濟部八十九年六月五日
    經（八九）商字第八九二一○五五○號函附卷可憑。本件警方所查扣之機臺，究
    屬於電子遊戲機，或選物販賣機，經查證人即乙○○○○到庭證稱略以：「我有
    投其中之兩台，該二台只要投下十元，就可以操作，夾一次就會停止。初訊時，
    我有訊問被告，他說投下十元就可以夾，但繼續投到兩百元，就一定會夾到…現
    場的機台部分有標示說明，部分沒有」（見九十年十二月二十四日訊問筆錄），
    惟被告辯稱所有的機台都要投足金額才玩，而且均有標示說明，其中有一台是警
    員叫他撕下來才沒有標示的等語。為求慎重，本院親至彰化縣警察局和美分局進
    行勘驗，惟機台銀幕或未於挾中娃娃後自動歸零，或根本不用投幣即能啟動，或
    投入數枚硬幣仍未能啟動，與警員薛乃仁之證詞及被告之供述均不相同，顯示該
    機台於查扣後已出現故障之情形，有勘驗筆錄一紙在卷可稽。嗣經本院再將該查
    扣之四個ＩＣ板，送請飛絡力電子有限公司鑑定，其鑑定結果認該四部機台均為
    選物販賣機，金額分別為三百元、五百元、一百八十元二百元，有該公司回函一
    紙附卷可憑。據此，被告二人擺放此五台機具之行為，即難認屬電子遊戲場業管
    理條例所規範之電子遊戲機。此外，復查無其他積極證據足資證明被告二人有何
    公訴人指訴之犯行，揆諸首揭說明，依法應為其無罪之諭知。
據上論斷，應依刑事訴訟法第三百零一條第一項，判決如主文。
本案經檢察官到廖曉萍庭執行職務。
中      華      民      國      九十一      年    四    月    四        日
                                臺灣彰化地方法院刑事第三庭
                                    審判長法官   余   仕   明
                                    法      官   廖   國   佑
                                    法      官   黃   玉   齡
右正本證明與原本無異。
 如不服本判決，應於判決送達後十日內向本院提出上訴狀( 須附繕本 )。
                                    法院書記官   林   憲   男
中      華      民      國      九十一      年    四    月    九        日
